【裁判字號】    98,重訴,210
【裁判日期】    981218
【裁判案由】    給付貨款   等
【裁判全文】
臺灣高雄地方法院民事判決             98年度重訴字第210號
原      告  東莞大華體育用品有限公司
法定代理人  乙○○
訴訟代理人  劉豐州律師
            楊淑玲律師
複代理人    曾瓊瑤律師
被      告  雙世國際股份有限公司
法定代理人  甲○○○
訴訟代理人  陳豐裕律師
複代理人    郭憲文律師
上列當事人間請求給付貨款等事件，經本院於民國98年11月24日
言詞辯論終結，判決如下：
    主      文
被告應給付原告美金柒萬陸仟壹佰柒拾陸元、人民幣陸仟貳佰零
伍元，及自民國九十七年十二月四日起至清償日止按週年利率百
分之五計算之利息。
原告其餘之訴駁回。
訴訟費用由被告負擔十分之一，餘由原告負擔。
本判決關於原告勝訴部分，於原告以新台幣捌拾伍萬元供擔保後
得假執行。
原告其餘假執行之聲請駁回。
    事實及理由
壹、程序部分：
一、按「『未經許可之大陸地區法人、團體或其他機構，不得在
    台灣地區為法律行為。』台灣地區人民與大陸地區人民關係
    條例第七十條定有明文，準此，未經許可之大陸地區法人、
    團體或其他機構，原則上固應認其無權利能力，惟同條例第
    七十一條明定『未經許可之大陸地區法人、團體或其他機構
    ，以其名義在台灣地區與他人為法律行為者，其行為人就該
    法律行為，應與該大陸地區法人、團體或其他機構，負連帶
    責任。』是未經許可之大陸地區法人、團體或其他機構，以
    其名義在台灣地區與他人為法律行為時，為保護其在台灣地
    區為法律行為之相對人，上開規定例外承認該大陸地區法人
    於此情形，在台灣地區亦為法律上之人格者，自亦有權利能
    力，而具有當事人能力，就該法律行為，應與行為人負連帶
    責任，此與民法總則施行法第十五條規定之意旨相同，否則
    ，上開條例第七十一條規定所謂『負連帶責任』，將形同具
    文。」，最高法院89年度台上字第461 號裁判意旨可資參照
    。本件原告為未經許可之大陸地區法人，此有企業法人營業
    執照在卷可稽，而原告係以其與設於台灣地區之被告公司為
    買賣之行為，並以在該賣賣行為之範圍內所生之貨款債權而
    提起本訴，依上開說明，自應認原告具有當事人能力而得提
    起本件訴訟，合先敘明。
貳、實體部分：
一、本件原告起訴主張被告自民國94年9 月間起，即陸續向伊之
    前身即「東莞市鳳崗大華高爾夫用品製造廠」（下稱東莞大
    華製造廠）訂購高爾夫球具等相關體育用品，該廠均已依約
    交貨完畢，而被告就應付之各筆貨款則均僅為一部清償，迨
    於民國96年1 月30日，伊在大陸乃經設立登記而為合法之企
    業法人，並同為販售高爾夫球具等相關體育用品，且成立時
    並即受讓東莞大華製造廠對被告先前交易所生之全部債權，
    並將此情告知被告，而被告並基於此同一主體之認知而持續
    與伊進行交易，且仍同前般將貨款匯入伊代表人乙○○設於
    香港匯豐銀行之帳戶，而連同先前之交易期間迄至96年6 月
    止，累計被告應給付如附表一所示貨款及相關費用合計美金
    1,745,791.20元及人民幣431,053.93元，惟被告僅為如附表
    二之一部給付計1,176,750 美金，經依被告所在之中華民國
    民法第322 條規定為抵充計算結果，被告計仍積欠95年8 月
    份以後之貨款及相關費用共10筆債務計美金614,069.78元及
    人民幣68,981.21 元未付，經伊一再以口頭、傳真、存證信
    函等為催告給付，被告則藉詞瑕疵扣抵損失而拒未為給付，
    惟被告並未舉證證明各批貨物存有瑕疵或其因此受有損害，
    且被告收受貨物後亦均未曾即時通知伊存有瑕疵，以致伊無
    法及時為相關處理，依民法第356 條規定，應視為被告已承
    認其所受領之物，又伊與被告間並未就各該貨物約定保證有
    某種品質，且伊亦無故意不告知瑕疵之情事，被告並不得主
    張損害賠償等物之瑕疵擔保責任或依不完全給付之債務不履
    行規定行使權利，其自不得主張抵銷貨款，另被告於97年5
    月29日就伊對之請求給付貨款之催告所為的回函中即已自承
    其應付上開貨款及確實未為足額清償等情事，且被告亦曾陸
    續分別就全部債務為一部清償，並以各種理由要求緩期清償
    ，此自均可視為被告對於全部債務之承認，上開貨款及相開
    費用請求權之時效即業因被告之承認債權而中斷，並應自96
    年7 月2 日最後一次清償日或97年5 月31日回函承認時重新
    起算，況伊於起訴前即一再向被告追索，被告均假裝同意與
    伊協商，待取得伊之信任後，最後卻斷然以時效抗辯而拒付
    ，其顯然違反誠信原則而不得主張，本件貨款債權自不罹於
    時效，被告仍應如數給付，爰依據民法第367 條、第229 條
    等規定提起本訴，並聲明求為判決被告應給付美金614,069.
    78元、人民幣68,981.21 元及自支付命令繕本送達之翌日即
    97年12月4 日起至清償日止按年息5%計算之利息，並願供擔
    保請准宣告假執行。
二、被告則以原告係於96年1 月30日方始設立登記，伊自不可能
    自94年9 月即與之交易，此前伊均係與與之無關之東莞大華
    製造廠互為買賣，故伊於附表二編號14至17所示款項，自係
    為清償伊於96年3 月以後向原告購貨之貨款，原告自不得主
    張以之與東莞大華製造廠先前之貨款為抵充，而東莞大華製
    造廠係於98年9 月23日始將對伊有關之貨款債權為讓與嗣為
    通知，惟該廠原對伊有關之貨款債權均已罹於2 年之短期時
    效，且伊亦不曾為任何承認之舉，縱其已為債權之讓與，伊
    亦得執此對抗原告而拒為給付，況東莞大華製造廠及原告所
    交付之貨品存有諸多瑕疵，致伊因遭退貨或修補瑕疵、處理
    瑕疵所支出之相關費用及營業損失計724,468.51美金，且原
    告亦同意扣除具開發費2,730 美金，伊自得依民法第360 條
    及第227 條等規定，以此可得請求之債務不履行等損害賠償
    為抵銷，原告於此已無任何債權得為請求等語為辯。並聲明
    求為判決駁回原告之訴。
三、兩造不爭執之事項：
  (一)、東莞大華製造廠係於92年7月4日成立（登記經營者為黃景
      華），嗣於96年1 月30日由黃景華之子乙○○成立東莞大
      華體育用品有限公司，而被告則自94年9 月起開始訂貨交
      易，迄至96月6 月止則有附表一所示交易明細，而被告則
      如附表二所示期日、金額給付美金計1,176,750 元。
  (二)、原告具有為本國訴訟之當事人能力，且為民法第127 條第
      8 款所定之商品製造人。
  (三)、原告於97年4 月8 日、5 月6 日均曾對被告寄發限期文到
      10日內給付貨款美金569,041.2 元、人民幣431,053.93元
      之存證信函以為催告，被告就此則於97年5 月29日委由律
      師寄發律師函告以：「2.再依雙方買賣商業合作期間本公
      司共已支付大華公司l,176,750 元，即雙方過去有很大之
      交易額及本公司係一正派經營之公司，不會無理扣款，參
      下列雙方買賣過程中之討論細節：....h.在扣除上述產品
      瑕疵所造成之損失，本公司在應付貨款上應為US373,765.
      l8元..」等語，原告就此則對被告所指陳之瑕疵及處理要
      求為無法接受之函覆，被告受函後則再於同年8 月11日委
      由律師寄發律師函告以：「..瑕疵補告之: (1)擊桿明顯有
      裂痕。(2)鐵桿打擊後，配重塊會脫落。(3)桿與桿頭接合處
      不緊密。(4)推桿擊球面會凹陷。2.再，上述瑕疵產生時，
      本公司即馬上向大華製造廠反映，且大華製造廠亦表明不
      要將瑕疵品再寄回大陸工廠.. 3. 故，請大華製造廠再請
      求給付貨款時，亦應一併與本公司解決產品瑕疵之事實及
      產品瑕疵所造成本公司之損失..」等語。
  (四)、被告於95年6 月6 日、6 月9 日、7 月12日及96年7 月2
      日乃分別匯款美金8 萬元、7 萬元、12萬元、19,000元至
      乙○○設於香港匯豐銀行000000000000號帳戶。
  (五)、原告於98年9月28日準備四狀乃提出由黃景華於98年9月23
      日所出具並經公證且聲明稱：在東莞大華體育用品有限公
      司成立時即與之達成債權轉讓協定，由其將對被告所享有
      之一切債權轉讓予該公司，並由該公司為債權讓與通知及
      行使債權等語之聲明書，該訴狀並已由被告收受。
四、本院就兩造必要爭點所為之判斷：
  (一)、原告就系爭貨款債權是否已罹於時效而不得請求？
    (1)原告固以伊在設立成立時即已受讓東莞大華製造廠對被告
      先前交易所生之全部債權，且已將此情告知被告，伊亦基
      此多次向被告請求而經其承認云云，惟此業經被告所否認
      。查原告於98年9 月28日準備四狀乃提出由黃景華於98年
      9 月23日所出具並經公證且聲明稱：在東莞大華體育用品
      有限公司成立時即與之達成債權轉讓協定，由其將對被告
      所享有之一切債權轉讓予該公司，並由該公司為債權讓與
      通知及行使債權等語之聲明書已如上述，而原告及東莞大
      華製造廠於97年4 月8 日、5 月6 日乃均聯名委由律師對
      被告寄發內載「主旨：謹代東莞市鳳崗大華高爾夫用品製
      造廠及東莞大華體育用品有限公司函知貴公司於函到10日
      內給付美金569,041.2 元及人民幣431,053.93元之貨款及
      相關費予東莞市鳳崗大華高爾夫用品製造廠及東莞大華體
      育用品有限公司..」之存證信函以為催告乙節，此有存證
      信函2 件在卷可憑（卷一第203-215 頁），是東莞大華製
      造廠之負責人黃景華固出具稱在原告成立時即將其對被告
      所享有之一切債權轉讓予該公司之債權轉讓協定等語，惟
      果若其然，則自96年1 月31日以後，即應僅能由原告以唯
      一債權人之身分對被告主張權利，已明知此情之東莞大華
      製造廠自不可能再以債權人之身分請求被告給付貨款，然
      原告及東莞大華製造廠竟於此後之97年間共同聯名對被告
      催告給付貨款予其等收受，且於當時亦未陳明此情，此顯
      與已為債權轉讓之情有違，且原告於97年10月30日起訴後
      迄於98年4 月27日被告為交易對象之抗辯（答辯二狀）前
      均未曾為如是之主張，並於被告抗辯後亦僅陳稱「原告於
      92年7 月4 日成立東莞市鳳崗大華高爾夫用品製造廠，嗣
      於96年1 月30日起變更組織並更名為東莞大華體育用品有
      限公司，大華製造廠之所有權利義務關係均由原告概括承
      受」等語（98年5 月8 日民事準備三狀），迨於98年9 月
      28日準備四狀始提出前開聲明書而為債權轉讓之主張，衡
      諸上情，黃景華所出具之聲明書所載其於原告成立時即已
      讓與債權之陳述，應係臨訟杜撰而非事實，否則當無併行
      催告請求之理，其等間為債權轉讓之時期，應依其事實而
      認係於98年9 月23日該書面作成之時，且並係於原告將該
      書狀傳送予被告收受時始對之發生效力。原告主張其於成
      立時即已受讓東莞大華製造廠對被告之全部債權且告知被
      告云云即屬無據。
    (2)按「商人、製造人、手工業人所供給之商品及產物之代價
      請求權，因二年間不行使而消滅」，民法第127條第8款定
      有明文。本件原告為民法第127條第8款所定之商品製造人
      ，被告係自94年9 月起開始與東莞大華製造廠訂貨交易，
      迄至96月6 月止則與之及原告有如附表一所示交易明細，
      此為兩造所不爭執，是東莞大華製造廠如原告之起訴主張
      既亦係與原告同以製造高爾夫球具等相關體育用品為業，
      其等二者自均屬民法第127 條第8 款所定之商品製造人，
      則其等於如附表一所示之各筆貨款請求權，依原告俱不爭
      執之應適用我國法律即上開條款之規定，其時效期間自均
      為2 年，且因各筆貨款及費用係於各該月份經東莞大華製
      造廠或原告之請款始生，各筆貨款在經濟上與法律上自均
      為獨立之個別債務，其時效之進行自均於逐筆債權各得行
      使之時起各別起算2 年，而原告對被告之貨款債權如附表
      一所示係於96年3 月後始行發生（參卷一第190 、19 3、
      198 頁請款單，此3 筆均以原告公司為抬頭），此距其起
      訴時之97年10月30日自均未逾2 年而無時效消滅之問題，
      惟東莞大華製造廠對被告之貨款債權應係於98年9 月23日
      始行讓與原告，並於同月28日將準備書狀傳送予被告收受
      後始因通知而對之發生移轉之效力已如上述，則以原告於
      97年10月30日起訴之時既尚未受讓債權，且其僅以自己之
      名義起訴請求，亦未表明如何繼受取得東莞大華製造廠所
      有債權之事實，此對於東莞大華製造廠及被告而言自不生
      請求之效力，亦不得認屬對於債務人主張受讓事實行使債
      權而得生讓與之通知，其於訴訟中受讓取得各該債權，並
      不得因此嗣後讓與之通知而得生溯及於其起訴時發生效力
      ，則東莞大華製造廠之如附表一所示編號1 至18號之貨款
      債權是否罹於時效或有其他中斷等情事，即應分別其情況
      而各為判斷：
    、按「消滅時效，因請求而中斷」、「時效因請求而中斷
        者，若於請求後六個月內不起訴，視為不中斷。」，我
        國民法第129 條第1 項第1 款、第130 條定有明文。查
        東莞大華製造廠對被告之貨款債權乃有如附表一所示編
        號1 至18號等18筆，而東莞大華製造廠於97年4 月8 日
        、5 月6 日乃與原告聯名委由律師對被告寄發限期10內
        付款之存證信函，並係於98年9 月23日始將上開債權讓
        與原告均如上述，是東莞大華製造廠最早既係於97年4
        月8 日始向被告請求給付積欠之貨款，最後則於5 月6
        日再行請求而均得生時效中斷之效力，惟原告於97年10
        月30日既僅以自己之名義起訴，東莞大華製造廠並係於
        98年9 月以後始將債權讓與原告並經通知，且此讓與亦
        不生溯及至起訴時之效力，此之時點自已逾最後請求日
        即97年5 月6 日6 個月以上，依上開規定，東莞大華製
        造廠原因請求而中斷時效之效力，自已因逾期不起訴而
        視為不中斷，則東莞大華製造廠對被告所有之貨款債權
        ，以請求為時效之中斷事由而言，僅依最後1 筆即96年
        1 月份計至原告以債權受讓人身分為通知請求之98年9
        月之時，自均已逾2 年之時效甚明。
    、次按「消滅時效，因承認而中斷」、「時效中斷者，自
        中斷之事由終止時，重行起算。」，民法第129 條第1
        項、民法第137 條第1 項定有明文，而「民法第一百二
        十九條第一項第二款所謂之承認，為認識他方請求權存
        在之觀念表示，僅因債務人一方行為而成立，此與民法
        第一百四十四條第二項後段所謂之承認，須以契約為之
        者，性質迥不相同。又債務人於時效完成後所為之承認
        ，固無中斷時效之可言，然既明知時效完成之事實而仍
        為承認行為，自屬拋棄時效利益之默示意思表示，且時
        效完成之利益，一經拋棄，即恢復時效完成前狀態，債
        務人顯不得再以時效業經完成拒絕給付。」、「消滅時
        效因請求、承認、起訴而中斷。所謂承認，指義務人向
        請求權人表示是認其請求權存在之觀念通知而言，又承
        認不以明示為限，默示的承認，如請求緩期清償、支付
        利息等，亦有承認之效力。」、「債務人於時效完成後
        對於債務所為之承認，必須債務人為承認時已知時效完
        成，而仍為承認債務之表示，始可認為其有拋棄時效利
        益之默示意思表示，若債務人不知時效完成，對於其得
        享受時效利益之事實尚無所悉，其所為之承認，自無從
        推認有默示同意拋棄時效利益之意。」，最高法院50年
        台上字第2868號、51年台上字第1216號及95年度台上字
        第887 號分別著有判例及裁判意旨可資參照。本件原告
        固以被告於接獲上開貨款給付催告函後，業於97年5 月
        29日函告以：在扣除上述產品瑕疵所造成之損失，本公
        司在應付貨款上應為US373,765.l8元..」等語而已為債
        務之承認，時效應自斯時而告中斷重行起算云云，惟此
        業為被告所否認，而被告之上開函文於一開頭即已表明
        「然來函中並未檢附文件資料可供知悉其主張應付貨款
        及相關費用之金額係如何計算出，故顯然為大華公司及
        大華製造廠舉證說明之不足至明；又大華製造廠來函中
        並未將本公司在買賣合作過程中因大華製造廠產品或模
        具瑕疵所衍生之修補費用支出，及為本公司日本客戶退
        貨之損失及因產品瑕疵造成日本客戶對本公司求償之賠
        償等一併釋明解決計算，故顯然其主張之債權顯然不可
        採... 」等語（卷一第227 頁），顯見被告自始即對原
        告及東莞大華製造廠所為之主張及請求表示反對之意，
        而其文中嗣雖以扣除產品瑕疵所造成之損失後應付之貨
        款應為US373,765. l8 元之語，然此文句係緊接於其否
        認上開債權之後，並告知請求人依其計算因產品瑕疵所
        受損害之結果而來，以其前後文義整體觀之，應不得以
        不具同時履行抗辯關係之其主張各筆已生瑕疵擔保賠償
        之請求而認其係承認各筆貨款之存在者，否則買受人豈
        非僅得於時效及瑕疵損害間擇一為之或不得聲張，而原
        告復未舉證證明被告有請求緩期清償或願支付利息等事
        實，故被告所為之上開函覆既非同於請求緩期清償或願
        支付利息等情狀，此之舉動尚難認為其已默示承認原告
        請求權存在所為之觀念通知，此在不計債權讓與之確實
        時點而以原告起訴之時為計，於原未罹於時效之如附表
        一編號16至18號貨款債權者自不生中斷之效力，而在原
        告起訴前之如附表一編號1 至15號的貨款債權原已罹於
        2 年時效，於此如上述已無因承認而中斷時效之問題，
        且被告之上開函覆原無承認債權之意思，此即更不可能
        導出被告有明知時效完成之事實而仍為承認之拋棄時效
        利益的默示意思表示者，該諸債權自已均罹於時效甚明
        。
    、原告固另以被告曾為一部清償而謂原告已為全部債務之
        承認云云，此為被告所否認。而查被告係於如附表二所
        示於95年12月22日給付8 萬美金完後，迄至96年4 月3
        日始再給付5 萬美金，同年4 月31日給付美金18,000元
        ，7 月2 日給付美金19,000元，而原告係自如附表一編
        號19之96年3 月份起始以自己名義為抬頭而向被告請款
        美金1,800 元、人民幣280 元，4 月份請款美金68,140
        元、人民幣4,719 元，6 月份請款美金60,236元、人民
        幣1,206 元，有請款單等件附卷可憑（卷一第190 、19
        3 、198 頁），依此則與被告為一部清償之對象最有關
        者，即應為4 月3 日、4 月31日之該二筆究應係清償何
        者（原告與東莞大華製造廠係各自獨立之法人或個體戶
        ，並各自享有獨立之貨款請求權，被告於原告成立後所
        給付之貨款，在其並未指名係給付何人何部分之款項時
        ，自應認係給付予原告而非東莞大華製造廠始符常情，
        而6 月30日給付者即已涉及是否用以清償以原告為請款
        人之4 月份達美金68,140元之高額貨款，此後者即無庸
        列入考慮，先前者則因時間早於96年4 月份而不可能有
        優於該2 筆之時效起算點故亦不予考量）。而查原告就
        96年3 月份之請款係於同年4 月4 日始經總經理簽核，
        4 月份之請款則係於4 月26日始經簽核，此有請款單2
        紙在卷可稽（卷一第190 、193 頁），則依3 月份之請
        款時間、金額，被告於4 月3 日之給付5 萬元美金，自
        不可能係用以清償對原告所負之3 月份請款，此部分自
        應係用以清償東莞大華製造廠如附表一編號11、12之貨
        款（被告於附表二編號1 至13止已計給付美金1,072,75
        0 元，比對計至附表一編號10止之貨款為美金1,060,76
        5 元，其再為清償者以抵充之順序即應為清償11、12之
        貨款），惟4 月31日之付款既已在原告為4 月份請款之
        後，以其金額而言，此自已落在原告可請求達69,940美
        元（3 、4 月份）之內而應視為係用以一部清償原告所
        有之3 、4 月份貨款，故被告對東莞大華製造廠為一部
        清償者即僅有4 月3 日之付款1 筆，惟東莞大華製造廠
        並不曾與被告為貨款之全部結算，且其所有之各筆債權
        亦均為各自獨立之請求權，被告為一部給付而未指定清
        償者，依法僅生各筆債權何者先為抵充之情形而於其他
        各筆債權並不生影響，則其縱曾對其中二筆即編號11、
        12為一部給付，此仍不得與曾為全部債務為決算後始陸
        續清償其中一部而可視為已承認全部債務之情形同視，
        如此，被告於96年4 月3 日之一部清償，至多僅生承認
        附表一編號12之貨款債權而已，以該筆債權係自96年4
        月3 日重行起算，然計至東莞大華製造廠於98年9 月以
        後始將債權讓與原告而得由之併為請求之時，此亦已逾
        2年之時效期間，原告主張時效不消滅云云亦屬無據。
    、末者原告固以被告於受追索時即假裝同意協商，待取得
        信任後即推托並於最後斷然拒付，其主張時效抗辯顯然
        違反誠信原則而不得為之云云，惟此亦為被告所否認，
        而被告於受催告後，於97年5 月29日係寄發律師函告以
        否認其等主張之債權金額，並主張因原告等所須負之瑕
        疵擔保責任所生之損害賠償數額，而請原告等妥為解決
        瑕疵之爭議已如上述，而原告等就此則對被告所指陳之
        瑕疵及處理要求為無法接受之函覆，被告受函後則再於
        同年8 月11日委由律師寄發律師函告以：「..瑕疵補告
        之: (1)擊桿明顯有裂痕。(2)鐵桿打擊後，配重塊會脫落
        。(3)桿與桿頭接合處不緊密。(4)推桿擊球面會凹陷。2.
        再，上述瑕疵產生時，本公司即馬上向大華製造廠反映
        ，且大華製造廠亦表明不要將瑕疵品再寄回大陸工廠..
        3.故，請大華製造廠再請求給付貨款時，亦應一併與本
        公司解決產品瑕疵之事實及產品瑕疵所造成本公司之損
        失..」等語，此亦為不爭執事項所示，則被告於受請求
        後既已否認債權，並進而主張因瑕疵擔保責任所生之損
        害賠償，其係依法主張自己之權利，並無何假裝同意協
        商或付款之情，而原告及東莞大華製造廠迄均否認貨品
        瑕疵之存在及被告受有損失，其等間自無可能得為達成
        和解，被告於拒絕付款並為時效之抗辯，並無何違反誠
        信之情事存在，原告主張自為無據。
      綜上，東莞大華製造廠為債權轉讓之時期，應係於98年9
      月23日聲明書作成之時而非原告公司成立之時，且此之讓
      與並應於原告將書狀傳送予被告收受時始對之發生效力，
      而如附表一所示之各筆貨款債權之時效期間均為2 年，且
      各筆貨款因均為獨立之個別債務而應均逐筆各別起算其時
      效期間，而原告對被告之貨款債權因係於96年3 月後始行
      發生，此距其起訴時之97年10月30日自均未逾2 年而無時
      效消滅之問題，惟東莞大華製造廠所有之貨款債權，則已
      因請求後逾期不起訴而視為時效不中斷，或被告並無承認
      ，一部給付部分亦已罹於時效等情事而無時效不消滅之情
      事，其所有債權於至讓與原告而經通知請求時止，即均已
      逾時效期間，被告自得執此對抗受讓人之原告，其就原屬
      東莞大華製造廠之該諸未給付部分，自均得拒為給付，則
      原告原得為請求者即僅有如附表一編號19至21之3 筆貨款
      即美金130,176 元、人民幣6,205 元，如扣除被告已對之
      給付而生清償效力之如附表二15至17之54,000美元，其可
      為請求之金額即為76,176美元、人民幣6,205 元。
  (二)、原告所交付之貨物是否具有瑕疵而應由原告予以負責？
      按「買受人應按物之性質，依通常程序從速檢查其所受領
      之物。如發見有應由出賣人負擔保責任之瑕疵時，應即通
      知出賣人。買受人怠於為前項之通知者，除依通常之檢查
      不能發見之瑕疵外，視為承認其所受領之物。」，第356
      條第1 、2 項定有明文。本件被告固以原告所交付之物存
      有瑕疵，致其因此受有遭退貨或修補、處理瑕疵支出之相
      關費用及營業損失計724,468.51美金，原告亦因此同意扣
      除具開發費2,730 美金云云，並據提出請款單、返品商品
      一覽表、納品書、請求內認書、費用表等件及證人永二忠
      博、岩堀元英到庭為證，惟此均為原告所否認。而據被告
      在日本業務總負責人即證人永二忠博所述，當原告從中國
      出貨到日本而其去做品檢時，即有發現脫落、球桿搖晃內
      有聲音、桿頭破裂等瑕疵，被告總經理即證人岩堀元英亦
      稱「當時是有初級瑕疵發生，即中國進口到日本，尚未從
      倉庫出貨就發現瑕疵，為了要全部品檢，就由公司派員去
      日本倉庫做全部品檢」故花費人員費用19,078.31 美元等
      語（本院98年10月6 日言辯筆錄），則如被告之二高階主
      管所述，原告所出口高爾夫球具之瑕疵，係在入關後經初
      檢即可檢出，如此，其收受各筆產品後，依通常程序顯即
      可輕易得悉所受領之物存有應由原告負擔保責任之瑕疵，
      惟被告迄未提出曾即時通知原告之證據，且亦未證明原告
      曾有同意不須通知或責由被告代為解決瑕疵嗣後再為會算
      ，或原告有故意不告知瑕疵等事實，則被告既怠於通知其
      所檢出之瑕疵，亦未將相關瑕疵品退還原告，且遲至原告
      催告後始行主張損害，依上開規定，應視為其已承認所受
      領之各筆貨品，原告就此即不負瑕疵擔保責任及不完全給
      付之責，被告自無從對之主張損害賠償責任，其主張有前
      揭損失而得與原告主張之貨款債權為抵銷云云即為無據。
五、綜上所述，原告得向被告請求者僅有如附表一編號19至21之
    3 筆貨款債權，在扣除被告已對之給付而生清償效力之54,0
    00美元後，其可為請求之金額即為76,176美元、人民幣6,20
    5 元，而原告對其所交付之貨物並不須負瑕疵擔保責任及不
    完全給付之責，被告自對之自無損害賠償債權而得與原告主
    張之貨款債權為抵銷，從而原告依買賣價金給付請求權請求
    被告應給付76,176美元、人民幣6,205 元及其遲延利息，依
    法即無不合，自應予以准許，其逾此範圍外之請求則為無據
    ，應予駁回。
六、本件原告陳明願供擔保聲請假執行之宣告，經核並無不合，
    爰就原告勝訴部分，酌定相當之擔保金額准許之，至原告敗
    訴部分，其假執行之聲請即失所依附，應予駁回。
七、據上論結，本件原告之訴為一部有理由、一部無理由，合依
    民事訴訟法第79條、第390 條第2 項，判決如主文。
中    華    民    國    98    年    12    月    18    日
                  民事第四庭    法  官  黃宏欽
正本係照原本作成。
如不服本判決，應於送達後20日內，向本院提出上訴狀並表明上
訴理由，如於本判決送達前提起上訴者，應於判決送達後10日內
補提上訴理由書（須附繕本）。
中    華    民    國    98    年    12    月    18    日
                                書記官  張家瑜
附表一：
┌──┬────┬────────┬────────┬─────────┐
│編號│月    份│應收金額（美金）│應收金額（美金）│該月應收美金金額  │
│    │        │                │（換算人民幣）  │                  │
├──┼────┼────────┼────────┼─────────┤
│ 1  │94.9    │ 6,808元        │48,414元        │12,792.42元       │
│    │        │                │（5,984.42元）  │                  │
├──┼────┼────────┼────────┼─────────┤
│ 2  │94.10   │ 43,070元       │15,939元        │45,040.21元       │
│    │        │                │（1,970.21元）  │                  │
├──┼────┼────────┼────────┼─────────┤
│ 3  │94.11   │ 84,628元       │19,053元        │86,986.04元       │
│    │        │                │（2,358.04元）  │                  │
├──┼────┼────────┼────────┼─────────┤
│ 4  │94.12   │56,550元        │21,714元        │59,237.38元       │
│    │        │                │（2,687.38元）  │                  │
├──┼────┼────────┼────────┼─────────┤
│ 5  │95.1    │53,605元        │30,180元        │57,344.78元       │
│    │        │                │（3,739.78元）  │                  │
├──┼────┼────────┼────────┼─────────┤
│ 6  │95.2    │96,051元        │44,421.11元     │101,569.15元      │
│    │        │                │（5,518.15元）  │                  │
├──┼────┼────────┼────────┼─────────┤
│ 7  │95.3    │74,050元        │52,708.51元     │80,613.95元       │
│    │        │                │（6,563.95元）  │                  │
├──┼────┼────────┼────────┼─────────┤
│ 8  │95.4    │93,714元        │41,594元        │98,906.76元       │
│    │        │                │（5,192.76元）  │                  │
├──┼────┼────────┼────────┼─────────┤
│ 9  │95.5    │195,656元       │26,245.10元     │198,932.54元      │
│    │        │                │（3,276.54元）  │                  │
├──┼────┼────────┼────────┼─────────┤
│ 10 │95.6    │317,470元       │15,030.14元     │319,346.42元      │
│    │        │                │（1,876.42元）  │                  │
│    │        │                │                │                  │
├──┼────┼────────┼────────┼─────────┤
│ 11 │95.7    │ 8,700元        │24,874.60元     │11,813.22元       │
│    │        │                │（3,113.22元）  │                  │
├──┼────┼────────┼────────┼─────────┤
│ 12 │95.8    │142,062元       │21,899.26元     │144,809.71元      │
│    │        │                │（2,747.71元）  │                  │
├──┼────┼────────┼────────┼─────────┤
│ 13 │95.9    │89,480元        │18,869元        │                  │
├──┼────┼────────┼────────┼─────────┤
│ 14 │95.10   │235,998.20元    │7,608.78元      │                  │
├──┼────┼────────┼────────┼─────────┤
│ 15 │DH-MSF92│16,146元        │                │                  │
│    │95.9.25 │                │                │                  │
├──┼────┼────────┼────────┼─────────┤
│ 16 │95.11   │14,800元        │ 5,278.30元     │                  │
├──┼────┼────────┼────────┼─────────┤
│ 17 │95.12   │71,807元        │27,420.13元     │                  │
├──┼────┼────────┼────────┼─────────┤
│ 18 │96.1    │15,020元        │3,600元         │                  │
├──┼────┼────────┼────────┼─────────┤
│ 19 │96.3    │ 1,800元        │  280元         │                  │
├──┼────┼────────┼────────┼─────────┤
│ 20 │96.4    │68,140元        │ 4,719元        │                  │
├──┼────┼────────┼────────┼─────────┤
│ 21 │96.6    │60,236元        │ 1,206元        │                  │
└──┴────┴────────┴────────┴─────────┘
附表二：
┌──┬──────┬────────┐
│編號│被告給付日期│給付金額（美金）│
├──┼──────┼────────┤
│ 1  │94.11.21    │12,750元        │
├──┼──────┼────────┤
│ 2  │95.1.17     │80,000元        │
├──┼──────┼────────┤
│ 3  │95.2.10     │30,000元        │
├──┼──────┼────────┤
│ 4  │95.3.8      │50,000元        │
├──┼──────┼────────┤
│ 5  │95.4.25     │90,000元        │
├──┼──────┼────────┤
│ 6  │95.6.5      │80,000元        │
├──┼──────┼────────┤
│ 7  │95.6.13     │70,000元        │
├──┼──────┼────────┤
│ 8  │95.7.20     │120,000元       │
├──┼──────┼────────┤
│ 9  │95.8.6      │120,000元       │
├──┼──────┼────────┤
│ 10 │95.9.7      │200,000元       │
├──┼──────┼────────┤
│ 11 │95.10.18    │90,000元        │
├──┼──────┼────────┤
│ 12 │95.11       │50,000元        │
├──┼──────┼────────┤
│ 13 │95.12.22    │80,000元        │
├──┼──────┼────────┤
│ 14 │96.4.3      │50,000元        │
├──┼──────┼────────┤
│ 15 │96.4.31     │18,000元        │
├──┼──────┼────────┤
│ 16 │95.6.30     │17,000元（實收日│
│    │            │元1,998,000元） │
├──┼──────┼────────┤
│ 17 │2007.7.2    │19,000元        │
├──┴──────┴────────┤
│合計1,176,750元                     │
└──────────────────┘


司法院資訊處製作；財團法人民間司法改革基金會備份。
